【裁判字號】    99,秩抗,1
【裁判日期】    990322
【裁判案由】    違反社會秩序維護法
【裁判全文】
臺灣臺中地方法院普通庭裁定             99年度秩抗字第1號
抗  告  人
即被移送人  甲○○
上抗告人因違反社會秩序維護法案件，不服本院臺中簡易庭於中
華民國九十八年十二月二十三日所為第一審裁定（九十八年度中
秩字第八八五號）提起抗告，本院普通庭為第二審裁定如下：
    主    文
抗告駁回。
    事    實
抗告人甲○○於下列時、地，有違反社會秩序維護法之行為：
  (一)時間：民國九十八年十二月二日下午一時許。
  (二)地點：臺中市○○區○○路三九五號（望高山莊）前。
  (三)行為：於上揭時、地，無正當理由，攜帶類似真槍之M4A1玩
          具長槍一支（含彈匣一個、內紅點狙擊鏡一支）、P2
          26型玩具短槍（含彈匣一個）一支，以面紙盒置於草
          堆上當標靶試射，客觀上具有妨害社會安寧秩序及危
          害安全之虞。
    理    由
一、按社會秩序維護法第六十五條第三款明定：「有下列各款行
    為之一者，處三日以下拘留或新臺幣一萬八千元以下罰鍰：
    三、無正當理由，攜帶類似真槍之玩具槍，而有危害安全之
    虞者。」次按受裁定人或原移送之警察機關對於簡易庭就第
    四十五條移送之案件所為之裁定，有不服者，得向同法院普
    通庭提起抗告；對於普通庭之裁定，不得再行抗告；又法院
    受理違反本法案件，除本法有規定者外，準用刑事訴訟法之
    規定，社會秩序維護法第五十八條、第九十二條分別定有明
    文。末按抗告為無理由者，應以裁定駁回之，刑事訴訟法第
    四百十二條亦定有明文。
二、抗告意旨略以：抗告人不知持玩具槍在戶外把玩會違反社會
    秩序維護法之規定，且抗告人係因隔日將參加生存遊戲之活
    動，遂前往臺中市南屯區望高寮附近之望高山莊前，將該玩
    具槍調整一下，過程中並無破壞任何東西及傷人；又二支玩
    具槍價值共新臺幣（下同）一萬九千六百元左右，超過罰金
    甚多，且抗告人目前要扶養二個小孩，請法院依社會秩序維
    護法第二十八條規定為審酌，而給予抗告人機會，並請求從
    輕量刑及取消沒入扣案物品云云。
三、經查：
  (一)本件抗告人違反社會秩序維護法之事實，有下列事證證明屬
    實：
    1.抗告人於警詢之自白。
    2.違反社維法案件代保管單一份。
    3.照片六幀。
    4.扣案之M4A1玩具長槍一支（含彈匣一個、內紅點狙擊鏡一
      支）、P226型玩具短槍（含彈匣一個）一支。
  (二)本院觀諸前揭扣案槍枝照片，外型與真槍相仿，常人本即不
    易辨認，應堪認該扣案槍枝從外觀上確實得使人容易誤認為
    真槍，有危害安全之虞。縱認抗告人並未以上開玩具槍破壞
    任何東西及傷害他人等請屬實，抗告人亦非即可於所駕駛之
    車輛攜帶類似真槍之玩具槍，並於上開公共場所內試射上開
    類似真槍之玩具槍，是抗告人所持上開辯解，自難為其有利
    認定之憑據。從而，抗告人既有於上開時、地攜帶其所有扣
    案之玩具槍，且查無其有何正當理由，故抗告人所為，顯與
    前揭社會秩序維護法第六十五條第三款所定處罰要件該當，
    原審依臺中市政府警察局第四分局移送事實，認定抗告人確
    有違反社會秩序維護法之情事，而處罰鍰三千元，並將扣案
    之M4A1型玩具長槍一支（含彈匣一個、內紅點狙擊鏡一支）
    及P226型玩具短槍一支（含彈匣一個）沒入，經核認事用法
    俱無不合，量處罰鍰亦稱允適，抗告人指摘原裁定不當，尚
    難認為有理由，應予駁回
綜上論據，依社會秩序維護法第五十八條、第九十二條，刑事訴
訟法第四百十二條，裁定如主文。
中    華    民    國    99    年    3     月    22    日
                  刑事第十四庭  審判長法  官  陳得利
                                      法  官  許月馨
                                      法  官  黃裕仁
上正本證明與原本無異。
不得再抗告。
                                      書記官  何惠文
中    華    民    國    99    年    3     月    22    日

司法院資訊處製作；財團法人民間司法改革基金會備份。
